臺灣高等法院臺南分院刑事判決
111年度交上易字第372號
上  訴  人  
即  被  告  林嘉慶

上列上訴人即被告因公共危險案件，不服臺灣雲林地方法院111
年度交易字第134號中華民國111年6月21日第一審判決（起訴案
號：臺灣雲林地方檢察署111年度偵字第2018號），提起上訴，
本院判決如下：
    主  文
上訴駁回。
    理  由
壹、程序事項：
一、按刑事訴訟法施行法第7條之13前段規定：中華民國110年5
    月31日修正通過之刑事訴訟法施行前，已繫屬於各級法院之
    案件，於施行後仍適用修正前刑事訴訟法第348條規定。又
    新修正之刑事訴訟法第348條規定已於110年6月16日公布，
    依中央法規標準法第13條規定，自本條公布之日起算至第3
    日起即於同年6月18日即已發生效力。換言之，於110年6月1
    8日後（包括當日）繫屬於各級法院之案件，均應依修正後
    之刑事訴訟法第348條規定處理。而新修正之本條係規定：
    （第1項）上訴得對於判決之一部為之。（第2項）對於判決
    之一部上訴者，其有關係之部分，視為亦已上訴。但有關係
    之部分為無罪、免訴或不受理者，不在此限。（第3項）上
    訴得明示僅就判決之刑、沒收或保安處分一部為之。
二、查本件上訴人即被告林嘉慶（下稱被告）不服原判決，於11
    1年7月12日提起上訴，並於同年7月27日繫屬本院，嗣被告
    於本院審理期日表明僅就量刑不服提起上訴；對於原判決（
    如附件）認定之犯罪事實及所引用之證據及理由、罪名均同
    意，並無不服，檢察官及被告並均同意本院依照原審所認定
    之犯罪事實、證據理由、罪名為基礎，僅調查量刑部分證據
    及就刑度辯論（見本院卷第72至73頁）。依據前述規定，本
    院僅就原判決量刑妥適與否進行審理，至於原判決其他部分
    （含原判決認定之犯罪事實及罪名），則非本院審理範圍，
    先予指明。
貳、上訴論斷之理由：
一、被告上訴意旨略以：原判決量刑過重，希望判6個月，讓其
    去罰款，因為其最近身體也不是很理想，想去住院治療，從
    輕量刑云云。
二、然查：
　㈠按刑之量定，為求個案裁判之妥當性，法律賦予法院裁量之
    權。量刑輕重，屬為裁判之法院得依職權自由裁量之事項，
    苟其量刑已以行為人之責任為基礎，並斟酌刑法第57條各款
    所列情狀，在法定刑度內，酌量科刑，如無偏執一端，致明
    顯失出失入情形，上級審法院即不得單就量刑部分遽指為不
    當或違法。
　㈡查原判決業已審酌被告前有竊盜、恐嚇取財得利、多次不能
    安全駕駛等前案紀錄，且前因犯不能安全駕駛案件，經法院
    分別判處有期徒刑4月、6月確定，再經定應執行有期徒刑8
    月確定，與前案接續執行，於109年12月29日執行完畢出監
    等情，有臺灣高等法院被告前案紀錄表1份在卷可憑（但以
    起訴書固記載被告本件犯行應論以累犯，惟未具體指出被告
    前案紀錄表以外之證明方法證明被告構成累犯之事實及被告
    之特別惡性及對刑罰反應力薄弱等節，僅依刑法第57條第5
    款規定於量刑時予以審酌），竟仍不知警惕，再度酒後騎乘
    機車上路，所為不該。另衡及被告犯後坦承犯行，並考量其
    酒測數值，犯罪動機，與其於原審自陳國中肄業，從事鷹架
    方面工作，日薪新臺幣2,000元等一切情狀，量處如原判決
    主文所示之刑，經核並無不合。因被告多次犯酒駕公共危險
    罪，遭法院先後判處上開之刑，雖逐漸加重刑罰，均未使被
    告有所警惕，甚至於109年12月29日執行完畢後，又再犯本
    件酒駕公共危險罪，顯然被告並未能記取前案酒駕經判刑、
    執行之教訓，未能將「酒後不得駕車」乙事銘記在心，明知
    自己已飲酒，如欲出門應尋求其他代步方式，不應自己駕駛
    車輛，卻仍心存僥倖，猶漠視法院多次易科罰金之寬典，再
    為本次之犯行，絲毫未慮及自己酒後駕車可能導致自己或他
    人之交通危險，顯然惡性非輕，堪認判處得易科罰金之刑度
    ，顯然已不足以昭炯戒，而有加重刑罰之必要。況且，如前
    所述，被告先前業因酒駕公共危險罪經判處有期徒刑6月，
    本件復有累犯之情形，而經原審依刑法第57條第5款規定於
    量刑時予以審酌，故原審量處有期徒刑7月，難認過重或有
    失平等原則。
　㈢另檢察官起訴書雖略載被告前有如犯罪事實欄所載之論罪科
    刑及執行情形，有本署刑案資料查註紀錄表附卷可憑，其於
    徒刑執行完畢5年內，故意再犯本件有期徒刑以上之罪，為
    累犯，請依刑法第47條第1項規定及司法院釋字第775號解釋
    意旨，加重其刑。然檢察官未具體指出被告前案紀錄表以外
    之證明方法證明被告構成累犯之事實及其應加重其刑之事項
    （例如被告之前案確定判決、執行指揮書、執行函文、執行
    完畢文件等相關執行資料及有特別惡性、對刑罰反應力薄弱
    等節），故原審因認僅依刑法第57條第5款規定於量刑時予
    以審酌即可，經核尚無不合，並無撤銷原判決之必要，附此
    敘明。
三、綜上，本件被告提起上訴，指摘原判決不當，並無理由，應
    予駁回。
據上論斷，應依刑事訴訟法第368條，判決如主文。
本案經臺灣雲林地方檢察署檢察官陳淑蓉提起公訴，臺灣高等檢
察署臺南檢察分署檢察官李宛凌到庭執行職務。
中　　華　　民　　國　　111 　年　　10　　月　　5 　　日
                  刑事第三庭    審判長法  官  郭玫利
                                      法  官  林臻嫺
                                      法  官  曾子珍
以上正本證明與原本無異。
不得上訴。
　　　　　　　　　　　　　　　　　　　書記官  蔡双財
中　　華　　民　　國　　111 　年　　10　　月　　5 　　日
附錄本判決論罪科刑法條：
中華民國刑法第185條之3第1項第1款
駕駛動力交通工具而有下列情形之一者，處3年以下有期徒刑，
得併科30萬元以下罰金：
一、吐氣所含酒精濃度達每公升零點二五毫克或血液中酒精濃度
    達百分之零點零五以上。